---
title: "OefenignenexpLog"
author: "Jens Buysse"
date: "11/3/2020"
output: html_document
---

```{r setup, include=FALSE}
knitr::opts_chunk$set(echo = TRUE)
```

## Oefeningen op exponentiële en logaritmische functies

### Illustratie

```{r exp}

curve(exp,0,10)
grid()
curve(log,0,10)
grid()
````

### Oefeningen

- $log_5 5 = 1$ Kan je ook berekenen met R  (voor code zie source file) `r log(5,5)`
- $lg_{\frac{1}{2}} = -1$ of dus `r log(2,1/2)` 
- $log_{\sqrt{2}} 1 = 0$ 
- $\dots$ 

Los op naar $x$

- $log_9 = \frac{1}{2} \Leftrightarrow log_9 x = \frac{1}{2} \rightarrow x = 3$
- $lg(3x-1) + lg(2x+1) = lg(12) - lg(3) \Leftrightarrow lg(6x + 3x -2x -1) = lg(4) \Leftrightarrow lg(7x-1) = lg(4) \Leftrightarrow 7x -1 = 4 \Leftrightarrow x = \frac{5}{7}$

### Extra oefeningen
Bepaal het domein en beeld van $f$. Geef de nulpunten, het snijpuntmet de $Y$ as en eventuele asymptoten van $f$. Teken ten slotte de grafiek van $f$ en bepaal de gevraagde functiewaarde.

- $f : \mathbb(R) \rightarrow \mathbb(R) : x \rightarrow y = log_3 x)$ 

- domein van $f$ is $\mathbb(R)_0^+$ 
- beeld van $f$ is $\mathbb(R)$
- nulpunt $x=1$ want $log_3 x = 0 \Leftrightarrow x = 1$ 
- Snijpunt met de $y$-as is er niet want $O \notin$ domein van $f$
- Er is een verticale assymptoot, de rechte met vergelijking $x=0$ of dus de $y$-as. Dit valt buiten de scope van deze cursus, maar probeer zelf eens na te gaan of dit klopt. 

```{r }
curve(log(x,3),-1,11)
grid()
```